【裁判字號】    98,審訴,1441
【裁判日期】    980526
【裁判案由】    毒品危害防制條例
【裁判全文】
臺灣高雄地方法院刑事判決            98年度審訴字第1441號
公  訴  人  臺灣高雄地方法院檢察署檢察官
被      告  乙○○
上列被告因毒品危害防制條例案件，經檢察官提起公訴（98年度
毒偵字第1080號），本院改依簡式審判程序審理，判決如下：
    主  文
乙○○施用第一級毒品，處有期徒刑陸月，如易科罰金，以新臺
幣壹仟元折算壹日。
    事實及理由
一、按本件被告乙○○所犯係死刑、無期徒刑、最輕本刑為3 年
    以上有期徒刑以外之罪，其於準備程序就被訴事實為有罪之
    陳述，經受命法官告知簡式審判程序之旨，並聽取其與公訴
    人之意見後，本院認無不得或不宜改依簡式審判程序進行之
    處，爰依刑事訴訟法第273 條之1 第1 項、第284 條之1 ，
    裁定本件由受命法官獨任進行簡式審判程序，合先敘明。
二、本件犯罪事實及證據，除犯罪事實「於91年2 月8 日執行完
    畢出監」更正為「於91年2 月8 日因停止戒治而釋放出戒治
    處所，嗣於91年8 月7 日戒治期滿執行完畢」；「明知海洛
    因經公告為毒品危害防制條例第2 條第2 項所列管之第一級
    毒品及第二級毒品」更正為「明知海洛因經公告列為毒品危
    害防制條例第2 條第2 項第1 款之第一級毒品」；證據部分
    補充「被告於本院審理中之自白」外，餘均引用檢察官起訴
    書所載，如附件。
三、按海洛因係毒品危害防制條例第2 條第2 項第1 款所稱之第
    一級毒品，故核被告所為，係犯該條例第10條第1 項之施用
    第一級毒品罪。被告持有第一級毒品海洛因後，進而施用，
    其持有之低度行為應為施用之高度行為所吸收，不另論罪。
    爰審酌被告經強制戒治後，尚未能戒絕毒癮，足證前開保安
    處分措施實難矯治其惡性，惟念其犯後坦承罪行，態度良好
    ，而所犯係為自戕行為，尚未對他人造成實害等一切情狀，
    量處如主文所示之刑，並諭知易科罰金之折算標準，以資懲
    儆。至被告請求以替代療法代替刑罰部分，本院審酌施用毒
    品案件之追訴處罰，依毒品危害防制條例之規定，需經觀察
    、勒戒或強制戒治執行完畢釋放後，有5 年內再犯施用毒品
    案件之情形為必要，是法律已給予施用毒品案件之被告，不
    於首次犯罪時即逕以加諸刑罰之機會，本件被告既未能於強
    制戒治後，予以戒絕毒癮，實難認其無再犯施用毒品案件之
    虞，是本院認尚不宜以諭知緩刑並命其完成戒癮治療以代替
    刑罰，附此敘明。
據上論斷，應依刑事訴訟法第273 條之1 第1 項、第284 條之1
、第299 條第1 項前段、第310 條之2 、第454 條第2 項，毒品
危害防制條例第10條第1 項，刑法第11條前段、第41條第1 項前
段，判決如主文。
本案經檢察官陳麗琇到庭執行職務。
中    華    民    國    98    年    5     月    26    日
                  刑事第十庭    法  官  陳君杰
以上正本證明與原本無異。
如不服本判決應於收受判決後10日內向本院提出上訴書狀，並應
敘述具體理由。其未敘述上訴理由者，應於上訴期間屆滿後20日
內向本院補提理由書(均須按他造當事人之人數附繕本)「切勿逕
送上級法院」。
中    華    民    國    98    年    5     月    26    日
                                書記官  李承悌
附錄本判決論罪科刑法條全文：
毒品危害防制條例第10條第1項
施用第一級毒品者，處6月以上5年以下有期徒刑。
附件：
臺灣高雄地方法院檢察署檢察官起訴書
                                    98年度毒偵字第1080號
    被      告  乙○○  男  48歲（民國○○年○月○日生）
                        住高雄縣路竹鄉○○村○○路342號
                        國民身分證統一編號：Ｚ000000000號
上列被告因違反毒品危害防制條例案件，已經偵查終結，認應該
提起公訴，茲將犯罪事實及證據並所犯法條分敘如下：
        犯罪事實
一、乙○○前因施用毒品案件，經依臺灣高雄地方法院88年度毒
    聲字第7274號裁定送強制戒治，於民國89年3月21日停止戒
    治，所餘戒治期限付保護管束，並於89年10月4日付保護管
    束期滿，未經撤銷而強制戒治執行完畢，並經本署檢察官以
    90 年度戒毒偵字第407號為不起訴處分。俟於強制戒治執行
    完畢5年內，又於90年間再因施用毒品案件，由本署檢察官
    以90年毒偵字第3620號偵查起訴並聲請強制戒治，由法院裁
    定令入戒治處所施以強制戒治，於91年2月8日執行完畢出監
    ，起訴部分則經高雄地院以90年度訴字第2546號判決應執行
    有期徒刑10月確定，於92年7月3日執行完畢出監。詎其仍不
    知悔改，明知海洛因經公告為毒品危害防制條例第2條第2項
    所列管之第一級毒品及第二級毒品，不得非法持有、施用，
    竟基於施用第一級毒品海洛因之犯意，於98年1月20日晚上
    某時許，在高雄縣路竹鄉某處，施用第一級毒品海洛因1 次
    。嗣經員警將其於98年1月22日19時5分許，在高雄縣政府警
    察局湖內分局湖街派出所內所採集之尿液送請檢驗確呈嗎啡
    陽性反應，始查知上情。
二、案經高雄縣政府警察局湖內分局報告偵辦。
        證  據  並  所  犯  法  條
一、證據清單及待證事實
┌──┬───────────┬───────────┐
│編號│證    據    清    單  │待    證    事    實  │
├──┼───────────┼───────────┤
│ 一 │被告於本署偵訊時之自白│被告有於上揭時、地施用│
│    │                      │第一級毒品海洛因之事實│
├──┼───────────┼───────────┤
│ 二 │高雄縣政府警察局湖內分│被告於98年1月22日所採 │
│    │局湖街派出所查獲毒品案│集之尿液經送請檢驗確呈│
│    │件嫌犯尿液對照表、台灣│嗎啡陽性反應之事實    │
│    │檢驗科技股份有限公司於│                      │
│    │98年2月9日所出具之濫用│                      │
│    │藥物尿液檢驗報告等各1 │                      │
│    │份                    │                      │
├──┼───────────┼───────────┤
│ 三 │本署刑案資料查註紀錄表│被告曾於受強制戒治後，│
│    │、法務部全國檢察官線上│又因施用毒品案件，經本│
│    │查詢刑案人犯在監所最新│署檢察官提起公訴並聲請│
│    │資料報表等各1份       │強制戒治之事實        │
└──┴───────────┴───────────┘
二、核被告所為，係犯毒品危害防制條例第10條第1項之施用第
    一級毒品罪嫌。
三、依毒品危害防制條例第23條第2項、刑事訴訟法第251條第1
    項提起公訴。
    此  致
臺灣高雄地方法院
中    華    民    國    98    年    3     月    19    日
                        檢 察 官    甲 ○ ○
上正本證明與原本無異
中    華    民    國    98    年    3     月    22    日
                        書 記 官    張 琮 琪


司法院資訊處製作；財團法人民間司法改革基金會備份。
